【裁判字號】    97,交聲,337
【裁判日期】    970430
【裁判案由】    違反道路交通管理處罰條例聲明異議
【裁判全文】
臺灣士林地方法院交通事件裁定        97年度交聲字第337號
原處分機關  臺北市交通事件裁決所
異  議  人
即受處分人  甲○○
上列受處分人因違反道路交通管理處罰條例案件，對於臺北市交
通事件裁決所於民國97年3 月12日所為之處分（原處分案號：北
市裁二字第裁22-AH0000000號），聲明異議，本院裁定如下：
    主  文
異議駁回。
    理  由
一、按汽車（依道路交通管理處罰條例第3 條第8 款規定，包括
    機器腳踏車）駕駛人，行車速度，超過規定之最高時速，處
    新臺幣（下同）1,200 元以上2,400 元以下罰鍰，並予記違
    規點數1 點，道路交通管理處罰條例第40條、第63條第1 項
    第1 款分別定有明文。
二、原處分意旨略以：異議人即受處分人甲○○所有CLS-820 號
    普通重型機車，於民國96年12月20日上午7 時26分許，在臺
    北市○○路、長興街處，經警舉發「汽車駕駛人行車速度，
    超過規定之最高時速未滿20公里」之違規，依違反道路交通
    管理處罰條例第40條規定，處罰鍰1,200 元，並依同條例第
    63條第1 項第1 款規定，記違規點數1 點。
三、異議意旨略以：異議人當時時速為45公里，故雷達測速照相
    器有問題云云。
四、經查，異議人甲○○所有之車牌號碼CLS-820 號重型機車，
    於96年12月20日上午7 時26分許，行經臺北市○○路、長興
    街處，因「經固定式雷達測速器照相機測得行車時速為61公
    里、限速50公里、超速11公里」之違規，經警逕行舉發之事
    實，有採證照片1 紙在卷可憑，此部分事實堪予認定。異議
    人雖以前詞置辯，然查，本案採用之固定式雷達測速照相機
    （非感應式線圈），其原理係以車輛駛入雷達波偵測範圍時
    ，經電腦感應判讀行駛之速度，超出設定值（依據路段標誌
    限速設定），即以1000分之1 秒快門拍照，且該儀器於96年
    7 月11日通過經濟部標準檢驗局檢定，檢定有效期限為97年
    7 月31日，堪認具有公正性及準確性等情，有臺北市政府警
    察局南港分局97年4 月15日北市警南分交字第09730421800
    號函及經濟部標準檢驗局雷達測速儀檢定合格證書各1 份附
    卷可考，足徵異議人辯稱其當時時速為45公里，故雷達測速
    照相器有問題云云，顯為事後卸責之詞，殊不足採。
五、綜上所述，本件異議人所有之上開重型機車確有於前揭時、
    地，行車速度超過規定之最高時速未滿20公里之違規事實，
    又異議人於收受舉發通知單後，既未於應到案日期前向主管
    機關告知實際駕駛人，而於聲明異議狀內自承其為本件之駕
    駛人，則如前所述，本件異議人違反首揭規定，除依原條款
    處罰鍰外，並應記違規點數1 點，從而，原處分機關依首揭
    規定，裁處異議人罰鍰1,200 元，並記違規點數1 點，自無
    不當。本件聲明異議為無理由，應予駁回。
據上論斷，應依道路交通案件處理辦法第19條，裁定如主文。
中    華    民    國    97    年    4     月    30    日
                  交通法庭法  官    許碧惠
以上正本證明與原本無異。
如不服本裁定，應於裁定送達後5 日內，向本院提出抗告狀。
                          書記官    徐仁豐
中    華    民    國    97    年    4     月    30    日


司法院資訊處製作；財團法人民間司法改革基金會備份。
